---
title: "optimization_taxa"
author: "Vica"
date: "2/19/2020"
output:
  html_document: default
  pdf_document: default
  word_document: default
---

```{r setup, include=FALSE}
knitr::opts_chunk$set(echo = TRUE,
                      results = "hide",
                      eval = FALSE, 
                      warning = FALSE,
                      error = FALSE)
```


## Αναφορά των πακέτων που θα χρησιμοποιηθούν


```{r}
library(tidyverse)
library(gplots)
```


## Εισαγωγή συνόλου δεδομένων με τις καταγραφές κυανοβακτηρίων της περιοχής της Μεσογείου με τη μοφή csv αρχείου


```{r}
med <- read.csv("../Data/Medcyanolist_source_20200130.csv", row.names = NULL)
med <- med %>% 
  filter(Med_border == "yes")
colnames(med)[1] <- "A/A"
med <- med %>% 
  mutate(continent = case_when(Country %in% c("Greece", "Italy", "Spain", "France", "Albania", "Montenegro", "Slovenia", "Portugal", "Bulgaria", "Croatia") ~ "Europe",
                               Country %in% c("Egypt", "Morocco", "Tunisia", "Libya", "Algeria", "Israel","Lebanon") ~ "Africa",Country == "Turkey" ~ "Asia"))

med <- med %>% 
mutate(lat_range = case_when(DD_Lat < 30 ~ "Low", DD_Lat > 30 & DD_Lat < 40 ~ "Medium",
                             DD_Lat > 40 ~ "High"))
```


## Οπτικοποίηση του αριθμού των ειδών/τάξων κάθε τάξης (Order) 


```{r, fig.height = 4, fig.width = 6}

#υποσύνολο δεδομένων με την τάξη και την επιστημονική ονομασία των τάξων

species_order_disti <- med %>% 
  filter(Order != "") %>%
  select(Order, Currentname) %>% 
  group_by(Order) %>% 
  summarize(Number_taxa = n_distinct(Currentname)) %>% 
  arrange(desc(Number_taxa)) 
species_order_disti


write.csv(species_order_disti, file = "Taxa_Order.csv") #αποθήκευση του υποσυνόλου δεδομένων σε csv αρχείο


#Κατασκευή γραφήματος

species_order_disti_plot <- ggplot(species_order_disti, aes(x =reorder(Order, Number_taxa), y = Number_taxa, fill = Order )) + geom_bar(stat = "identity", colour = "black", width = 0.7) + theme_classic() + theme(legend.position = "none") + 
  theme(
    panel.background = element_rect(fill = "transparent"), 
    plot.background = element_rect(fill = "transparent", color = NA), 
    panel.grid.major = element_blank(), 
    panel.grid.minor = element_blank(),
    legend.background = element_rect(fill = "transparent"), 
    legend.box.background = element_rect(fill = "transparent")) + coord_flip() + ylab("") +xlab("") + theme(axis.text.y = element_text(size=10, family = "serif", face = "bold", colour = "black"), axis.text.x = element_text(size = 10, family = "serif", colour = "black"))  + scale_y_continuous(breaks = seq(from = 0, to = 160, by = 20), expand = expand_scale(mult = c(0,0.1))) +
  scale_fill_manual(values = c ( 
    "Synechococcales" = "#7FC97F",
    "Nostocales" = "#BEAED4",
    "Chroococcales" = "#FDC086",
    "Oscillatoriales" = "#FFFF99",
    "Spirulinales" = "#386CB0",
    "Pleurocapsales" = "#F0027F",
    "Chroococcidiopsidales" = "#BF5B17",
    "Gloeobacterales" = "#666666"))
  
species_order_disti_plot

ggsave("species_order_disti_plot.png", height = 4, width = 6, dpi = 300) #αποθήκευση ως εικόνα
```


## Οπτικοποίηση του αριθμού των ειδών/τάξων κάθε οικογένειας (Family)


```{r fig.height = 6, fig.width= 6}

#υποσύνολο δεδομένων με την οικογένεια και την επιστημονική ονομασία των τάξων

species_family_disti <- med %>%
  filter(Family != "" & Family != "Unknown") %>% 
  select(Order, Family, Currentname) %>%
  group_by(Order, Family) %>% 
  summarize(Number_of_species = n_distinct(Currentname)) %>% 
  arrange(desc(Number_of_species)) 
species_family_disti <- head(species_family_disti, 19) #επιλογή των 19 πολυπληθέστερων σε τάξα οικογενειών
species_family_disti

write.csv(species_family_disti, file = "Taxa_Family.csv") #αποθήκευση του υποσυνόλου δεδομένων σε csv αρχείο

#Κατασκευή γραφήματος

species_family_disti_plot <- ggplot(species_family_disti, aes(x =reorder(Family, Number_of_species), y = Number_of_species, fill = Order )) + geom_bar(stat = "identity", colour = "black", width = 0.7) + theme_classic() + 
  theme(
    panel.background = element_rect(fill = "transparent"),
    plot.background = element_rect(fill = "transparent", color = NA), 
    panel.grid.major = element_blank(), 
    panel.grid.minor = element_blank(), 
    legend.background = element_rect(fill = "transparent"), 
    legend.box.background = element_rect(fill = "transparent")) + coord_flip() + ylab("") + xlab("") + theme(axis.text.y = element_text(size=10, family = "serif", face = "bold", colour = "black"), axis.text.x = element_text(size = 10, family = "serif", colour = "black"))  + theme(legend.title = element_blank(), legend.position = "bottom", legend.text = element_text(color = "black", family  = "serif", size = 10))+ scale_y_continuous(breaks = seq(from = 0, to = 60, by = 10),  expand = expand_scale(mult = c(0,0.1))) +
  scale_fill_manual(values = c ( 
    "Synechococcales" = "#7FC97F",
    "Nostocales" = "#BEAED4",
    "Chroococcales" = "#FDC086",
    "Oscillatoriales" = "#FFFF99",
    "Spirulinales" = "#386CB0",
    "Pleurocapsales" = "#F0027F",
    "Chroococcidiopsidales" = "#BF5B17",
    "Gloeobacterales" = "#666666"))
species_family_disti_plot

ggsave("species_family_disti_plot.png", height = 6, width = 6, dpi = 300) #αποθήκευση ως εικόνα
```


## Οπτικοποίηση του αριθμού των ειδών/τάξων κάθε γένους (Genustotal)


```{r fig.height=6, fig.width=6}

#υποσύνολο δεδομένων με το γένος και την επιστημονική ονομασία των τάξων

species_genus_disti <- med %>% 
  filter(Order != "") %>% 
  select(Order, Genustotal, Currentname) %>% 
  group_by(Order, Genustotal) %>% 
  summarize(Number_of_species = n_distinct(Currentname)) %>% 
  arrange(desc(Number_of_species))
species_genus_disti <- head(species_genus_disti, 27) #επιλογή των 27 πολυπληθέστερων σε τάξα γενών
species_genus_disti

write.csv(species_genus_disti, file = "Taxa_genus.csv") #αποθήκευση του υποσυνόλου δεδομένων σε csv αρχείο

#Κατασκευή γραφήματος

species_genus_disti_plot <- ggplot(species_genus_disti, aes(x =reorder(Genustotal, Number_of_species), y = Number_of_species, fill = Order )) + geom_bar(stat = "identity", colour = "black", width = 0.7) + theme_classic() + 
  theme(
    panel.background = element_rect(fill = "transparent"),
    plot.background = element_rect(fill = "transparent", color = NA), 
    panel.grid.major = element_blank(), 
    panel.grid.minor = element_blank(), 
    legend.background = element_rect(fill = "transparent"), 
    legend.box.background = element_rect(fill = "transparent")) + coord_flip() + ylab("") + xlab("") + theme(axis.text.y = element_text(size=10, family = "serif", face = "bold.italic",colour = "black", ), axis.text.x = element_text(size = 10, family = "serif", colour = "black"))  + theme(legend.title = element_blank(), legend.position = "bottom", legend.text = element_text(color = "black", family  = "serif", size = 10))+ 
  guides(fill=guide_legend(nrow=2,byrow=TRUE)) + 
  scale_y_continuous(breaks = seq(from = 0, to = 35, by = 5), expand = expand_scale(mult = c(0,0.1))) +
    scale_fill_manual(values = c ( 
    "Synechococcales" = "#7FC97F",
    "Nostocales" = "#BEAED4",
    "Chroococcales" = "#FDC086",
    "Oscillatoriales" = "#FFFF99",
    "Spirulinales" = "#386CB0",
    "Pleurocapsales" = "#F0027F",
    "Chroococcidiopsidales" = "#BF5B17",
    "Gloeobacterales" = "#666666"))
species_genus_disti_plot

ggsave("species_genus_disti_plot.png", height = 6, width = 6, dpi = 300) #αποθήκευση ως εικόνα
```


## Εισαγωγή του αρχείου csv με τις καταγραφές των κυανοτοξινών στην περιοχή της Μεσογείου


```{r}
med_toxins <- read.csv("../Data/Mediterranean_Cyanobacteria_toxins.csv")
colnames(med_toxins)[1] <- "A/A"
med_toxins
```


## Δημιουργία heatmap με βάση τις κυανοτοξίνες που παράγονται από τα διαφορετικά τάξα


```{r}
med_heat_spe <- med_toxins %>% 
  select(Currentname, Country, Toxin) %>% 
  group_by(Currentname,Toxin) %>% 
  summarize(N = n_distinct("Currentname")) %>% 
  spread(Toxin, N, fill = 0) %>% 
  column_to_rownames("Currentname")
med_heat_spe <- as.matrix(med_heat_spe) ## Μετατροπή του dataframe σε matrix
med_heat_spe


##med_heat_scale_spe <- scale(med_heat_spe) 
png("../Results/heatmap.2.png", width=700, height=400)


##Κατασκευή heatmap

map_spe <- heatmap.2(med_heat_spe, 
                     dendrogram = "both",
                     key = TRUE,
                     #keysize = 1.5,
                     cexRow = 0.7,
                     cexCol = 0.8,
                     margins = c(6,10),
                     srtRow=0, srtCol=45, offsetRow=-0.5, offsetCol=-0.5,
                     scale="none",
                     #distfun = dist,
                     sepcolor = "black",
                     col = c("#66c2a5", "#fc8d62"),
                     lwid = c(0.8,1),
                     lhei=c(0.05, 0.2 ),
                     labRow=as.expression(lapply(rownames(med_heat_spe), function(a) bquote(italic(.(a))))),
                     sepwidth = c(1,1.5),
                     trace = "none", 
                     density.info = "none"
                     )
dev.off()
```

